臺灣新竹地方法院刑事宣示判決筆錄　　　 95年度訴字第320號
公　訴　人　臺灣新竹地方法院檢察署檢察官
被　　　告　庚○○
　　　　　　辛○○
共　　　同
選任辯護人　王志陽律師
　　　　　　許麗美律師
被　　　告　丁○○
選任辯護人　翁方彬律師
上列被告等因違反懲治走私條例等案件，檢察官提起公訴（九十
四年度偵字第三七二四、三七二五，九十五年度偵字第一一五六
號）後，聲請改依協商程序而為判決，本院於中華民國九十六年
五月十四日下午五時在本院刑事第八法庭宣示判決，出席職員如
下：
　　　　　　　　　　　　法　官　汪銘欽
法官起立朗讀判決主文、犯罪事實要旨、處罰條文及告以上訴限
制、期間並提出上訴狀之法院，且諭知記載其內容：
一、主  文：
    庚○○共同連續私運管制物品進口逾公告數額，處有期徒刑
    捌月。緩刑貳年。私運逾公告數額管制進口物品大陸地區魚
    類拍賣所得新台幣伍拾貳萬伍仟佰貳拾貳元，沒收。
    辛○○共同私運管制物品進口逾公告數額，累犯，處有期徒
    刑柒月。私運逾公告數額管制進口物品大陸地區魚類拍賣所
    得新台幣伍拾貳萬伍仟佰貳拾貳元，沒收。
    丁○○共同私運管制物品進口逾公告數額，累犯，處有期徒
    刑伍月。
二、犯罪事實要旨：
（一）辛○○曾於民國九十年間因違反懲治走私條例案件，經臺
      灣高等法院高雄分院以九十一年度上訴字第四七一號判決
      判處有期徒刑八月確定；又於九十二年間因違反懲治走私
      條例案件，經臺灣高雄地方法院以九十二年度訴字第六０
      六號判決判處有期徒刑十月確定；嗣上開二案件，再經臺
      灣高雄地方法院以九十二年度聲字第三０００號裁定定應
      執行刑為有期徒刑一年五月確定，已於九十三年九月二日
      縮短刑期執行完畢。
（二）丁○○曾於九十年間因違反懲治走私條例案件，經臺灣高
      等法院以九十一年度上更（一）字第九０六號判決判處有
      期徒刑九月確定，亦於九十三年五月二十四日縮短刑期執
      行完畢。
（三）庚○○與己○○（另為簡式程序判決）係兄弟，庚○○係
      「聖明祥號」漁船船主即所有人，與己○○、乙○○、戊○○、甲○○（以上三人另行審理）、辛○○等（起訴書
      另誤載包括丙○○，嗣經公訴人減縮）均明知中華民國船
　　　舶，非經主管機關許可，不得航行至中華人民共和國即大
  　　陸地區，且不得自中華人民共和國即大陸地區私運管制物
    　品逾公告數額進入臺灣地區，詎竟共同基於違反中華民國
      船舶，非經主管機關許可，不得航行至中華人民共和國即
　    大陸地區規定及自中華人民共和國即大陸地區私運管制物
      品逾公告數額進入臺灣地區之犯意聯絡，先由庚○○以門
      號0000000000號行動電話及門號00-0000000號電話與中華
　　　人民共和國即大陸地區真實姓名年籍不詳之魚貨供應商聯
　　　絡，待確認預訂購之魚貨數量及金額後，即由庚○○僱用
  　　己○○擔任船長，另僱用乙○○、辛○○、戊○○、甲○○等人擔任船員，旋即推由己○○駕駛庚○○所有之「聖
　　　明祥號」漁船偕同乙○○、辛○○、戊○○、甲○○共同
  　　至中華人民共和國即大陸地區福建省平潭松下港取貨。嗣
　　　於九十四年六月二十八日凌晨四時三十分許，己○○駕駛
　　　「聖明祥號」漁船偕同船員乙○○、辛○○、戊○○、甲○○等人由新竹漁港報關出海，出海後即未經主管機關許
    　可，直接直航至中華人民共和國即大陸地區，並於當日不
      詳時間抵達進入中華人民共和國即大陸地區福建省平潭松
　　　下港外約二海浬處之中華人民共和國領海內，而以不詳金
　　　額款項向真實姓名年籍不詳之中華人民共和國即大陸地區
  　　人士購買逾公告數額之管制進口物品即中華人民共和國大
　    陸地區之魚類黃花魚九百九十箱共五千四百五十點五公斤
      （起訴書誤載為一萬四千八百五十公斤，業據公訴人補正
　　　更正）、海鱺魚一百二十九箱共二千六百公斤（起訴書誤
　　　載為四千九百零二公斤，亦據公訴人補正更正）、土魠魚
　　　四十三箱共八百二十公斤（起訴書誤載為一千八百四十九
  　　公斤，亦據公訴人補正更正）、肉魚（起訴書誤載為肉鯧
　    ）五十箱共二百七十五公斤（起訴書誤載為五百五十公斤
      ，亦據公訴人補正更正）、加臘魚二百二十九箱共一千二
      百五十九點五公斤（起訴書誤載為六千一百八十三公斤，
　　　亦據公訴人補正更正）、紅魽六十一箱共一千零九十八公
　　　斤（起訴書誤載為一千五百八十六公斤，亦據公訴人補正
　　　更正）、鮸魚五十四箱共六百七十七點五公斤（起訴書誤
  　　載為一千九百八十八公斤，亦據公訴人補正更正），合計
　    總共一千五百五十六箱共一萬二千一百八十點五公斤（起
      訴書誤載為三萬一千九百一十八公斤，亦據公訴人補正更
      正），並以保麗龍箱完整包裝置放於船艙上。旋己○○駕
      駛「聖明祥號」漁船偕同船員乙○○、辛○○、戊○○、
      甲○○等人自中華人民共和國即大陸地區返航，而共同將
      上開自中華人民共和國即大陸地區運出逾公告數額即重量
      逾一千公斤之管制進口物品即中華人民共和國大陸地區魚
      類私運進入我國即臺灣地區。嗣於同年月三十日凌晨四時
      三十分許，己○○駕駛「聖明祥號」漁船偕同船員乙○○
      、辛○○、戊○○、甲○○等人進入新竹漁港準備卸載時
      ，即為行政院海岸巡防署海洋巡防總局第十二海巡隊（以
      下簡稱為新竹海巡隊）會同岸巡第二總隊人員執行安檢清
      艙，而於同日十九時許，在該「聖明祥號」漁船船艙當場
      查獲扣得該上開私運進口之魚類，並經檢察官指揮交由新
      竹區漁會於新竹市魚市場拍賣共得新台幣五十四萬三千三
      百九十一元，經扣除管理費、保麗龍處理費後尚餘五十二
      萬五千三百二十二元，現由新竹區漁會暫時保管。
（四）丁○○亦明知中華民國船舶，非經主管機關許可，不得航
      行至中華人民共和國即大陸地區，且不得自中華人民共和
      國即大陸地區私運管制物品逾公告數額進入臺灣地區。詎
　　　庚○○又基於承前之同一概括犯意，與丁○○共同基於違
　　　反中華民國船舶，非經主管機關許可，不得航行至中華人
  　　民共和國即大陸地區規定及自中華人民共和國即大陸地區
　　　私運管制物品逾公告數額進入臺灣地區之犯意聯絡，先由
　　　庚○○與中華人民共和國即大陸地區真實姓名年籍不詳之
　　　魚貨供應商聯絡，待確認預訂購之魚貨數量及金額後，即
  　　委由丁○○擔任「金順發三六號」漁船船長至中華人民共
　　　和國即大陸地區某不詳漁港私運所訂購之漁貨，旋於九十
　　　四年五月十二日凌晨二時三十分許，丁○○乃駕駛「金順
  　　發三六號」漁船偕同不知情之船員蔡進順等人由新竹漁港
　    報關出海，出海後即未經主管機關許可，直接直航至中華
      人民共和國即大陸地區，並於當日不詳時間抵達進入中華
      人民共和國即大陸地區某不詳漁港處之中華人民共和國領
　　　海內，再由中華人民共和國即大陸地區真實姓名年籍不詳
　　　之人駕駛某不詳漁船靠近，而將庚○○所約定購買逾公告
  　　數額之管制進口物品即中華人民共和國大陸地區之魚類約
    　七、八千公斤接駁搬運至丁○○所駕駛之「金順發三六號
　　　」漁船上。丁○○駕駛「金順發三六號」漁船接駁上開庚○○委託私運之漁貨後，即駕駛「金順發三六號」漁船偕
  　  同原不知情之船員蔡進順等人自中華人民共和國即大陸地
      區返航，而共同將上開自中華人民共和國即大陸地區運出
      逾公告數額即重量逾一千公斤之管制進口物品即中華人民
      共和國大陸地區魚類私運進入我國即臺灣地區。嗣於同年
　　　月十三日下午三時五分許，丁○○駕駛「金順發三六號」
  　　漁船欲進入新竹漁港時，即在新竹南寮外海七．五海浬處
    　為新竹海巡隊登船檢查，並於同日下午三時五十五分許，
      由新竹海巡隊尾隨丁○○駕駛之「金順發三六號」漁船進
      入新竹漁港監卸，而經查獲上開私運進口之魚貨。惟新竹
      海巡隊隊長姜兆麟乃以無法認定不法為由，遂將上開私運
      進口之魚貨發交丁○○自行處理（姜兆麟涉嫌瀆職部分，
      另由檢察官偵辦中），庚○○因之即將上開私運進口之魚
      貨載運至各地漁市場販賣。
三、處罰條文：
    懲治走私條例第二條第一項、第十二條。
四、附記事項：
　　被告庚○○應於民國九十六年五月十日前支付捐贈新台幣伍
　　萬元予財團法人新竹市私立天主教仁愛啟智中心（被告庚○○已於九十六年五月七日完成支付捐贈，詳參卷附新竹市新
    竹區漁會匯款回條影本）。
五、協商判決除有刑事訴訟法第四百五十四條之四第一項第一款
    於本訊問程序終結前，被告撤銷協商合意或檢察官撤回協商
    聲請者；第二款被告協商之意思非出於自由意志者；第四款
    被告所犯之罪非第四百五十五條之二第一項所定得以協商判
    決者；第六款被告有其他較重之裁判上一罪之犯罪事實者；
    第七款法院認應諭知免刑或免訴、不受理者情形之一，及違
    反同條第二項「法院應於協商合意範圍內為判決；法院為協
    商判決所科之刑，以宣告緩刑或二年以下有期徒刑、拘役或
    罰金為限」之規定者外，檢察官與被告均不得上訴。
六、如有前項得上訴之情形，得自收受宣示判決筆錄送達之日起
    十日內，向本院提出上訴書狀，上訴於第二審法院。
中　　華　　民　　國　九十六　年　　五　　月　　十四　日
                        　　　臺灣新竹地方法院刑事第三庭
                                書 記 官  　陳  秀  子
                                法　　官    汪　銘　欽
以上正本證明與原本無異。
中　　華　　民　　國　九十六　年　　五　　月　　十四　日
                                書 記 官  　陳  秀  子
懲治走私條例第二條第一項：
私運管制物品進口、出口逾公告數額者，處七年以下有期徒刑，
得併科新臺幣三百萬元以下罰金。
臺灣地區與大陸地區人民關係條例第八十條第一項、同法第二十
八條：
中華民國船舶、航空器或其他運輸工具所有人、營運人或船長
、機長、其他運輸工具駕駛人違反第二十八條規定或違反第二
十八條之一第一項規定或臺灣地區人民違反第二十八條之一第
二項規定者，處三年以下有期徒刑、拘役或科或併科新臺幣一百
萬元以上一千五百萬元以下罰金。
但行為係出於中華民國船舶、航空器或其他運輸工具之船長或機
長或駕駛人自行決定者，處罰船長或機長或駕駛人。
前項中華民國船舶、航空器或其他運輸工具之所有人或營運人為
法人者，除處罰行為人外，對該法人並科以前項所定之罰金。但
法人之代表人對於違反之發生，已盡力為防止之行為者，不在此
限。
刑法第七條之規定，對於第一項臺灣地區人民在中華民國領域
外私行運送大陸地區人民前往臺灣地區及大陸地區以外之國家或
地區者，不適用之。
第一項情形，主管機關得處該中華民國船舶、航空器或其他運輸
工具一定期間之停航，或廢止其有關證照，並得停止或廢止該船
長、機長或駕駛人之執業證照或資格。
中華民國船舶、航空器及其他運輸工具，經主管機關許可，得航
行至大陸地區。其許可及管理辦法，於本條例修正通過後十八個
月內，由交通部會同有關機關擬訂，報請行政院核定之；於必要
時，經向立法院報告備查後，得延長之。
